最高法院刑事判決　　　　　　　　九十六年度台上字第八二號
上　訴　人　甲○○
　　　　　　乙○○
上列上訴人等因強盜等罪案件，不服台灣高等法院台中分院中華
民國九十五年十一月七日第二審判決（九十五年度上訴字第一七
０二號，起訴案號：台灣彰化地方法院檢察署九十五年度偵字第
八六九號），提起上訴，本院判決如下：
    主  文
上訴駁回。
    理  由
按刑事訴訟法第三百七十七條規定，上訴於第三審法院，非以判
決違背法令為理由，不得為之。是提起第三審上訴，應以原判決
違背法令為理由，係屬法定要件。如果上訴理由狀並未依據卷內
訴訟資料，具體指摘原判決不適用何種法則或如何適用不當，或
所指摘原判決違法情事，顯與法律規定得為第三審上訴理由之違
法情形，不相適合時，均應認其上訴為違背法律上之程式，予以
駁回。本件原判決已敘明上訴人甲○○、乙○○對於犯罪事實均
坦承不諱，所供情節互核相符，並經證人即被害人劉龍雲於警詢
時證述明確。而上訴人二人共同強盜被害人之際，分別攜帶足供
為兇器使用之玩具改造手槍及西瓜刀，且被害人係獨自一人在「
萬勝賓館」櫃檯內，依上訴人二人強盜時之情狀，確已足使被害
人達於不能抗拒之程度甚明。此外，復有內政部警政署刑事警察
局民國九十五年二月二十四日刑鑑字第０九五００一三三四七號
槍彈鑑定書、員警陳建訪、楊定秋二人製作之職務報告書各一份
及照片十八幀在卷可憑，並有如原判決附表編號一、二所示具殺
傷力之土造鋼管槍二支、上訴人二人強盜時分別穿戴之土黃色長
袖外套一件、暗紫色全罩式安全帽一頂，咖啡色長袖外套一件、
深藍色全罩式安全帽一頂，及甲○○持以強盜被害人所用之玩具
改造手槍扣案可佐，本件事證明確，上訴人二人犯行洵足認定。
因而撤銷第一審關於甲○○寄藏槍枝部分之判決，適用槍砲彈藥
刀械管制條例第八條第四項之規定，改判論處甲○○未經許可，
寄藏可發射子彈具有殺傷力之土造鋼管槍罪刑；並以第一審適用
刑法第三百三十條第一項之規定，論處乙○○攜帶兇器強盜罪刑
，為無不合，予以維持，駁回乙○○在第二審之上訴，已詳述其
所憑之證據及其認定之理由，所為論斷與卷內證據資料相符，從
形式上觀察，並無何違法之情形存在。甲○○上訴意旨略以：其
寄藏槍枝之行為，於八十四年受寄時即已完成，嗣後為犯罪狀態
之繼續，非行為之繼續，原判決認犯罪時間完成於九十四年新法
修正施行後，而依新法論處罪刑，有適用法則不當之違法等語。
乙○○上訴意旨略以：伊持西瓜刀距離被害人距離有一公尺之遠
，無法傷及被害人，而被害人亦能看出甲○○所持者為玩具手槍
，不足對被害人造成威脅，尚未達使被害人不能抗拒之程度；原
審審判長每調查一證據完畢，未依法詢問上訴人有無意見，且於
辯論終結前，最後並未詢問上訴人有無陳述，其所踐行之訴訟程
序違法；上訴人行搶時皆載全罩式之安全帽，被害人如何能於警
詢時指證明確；原判決正本之送達違背刑事訴訟法第二百二十七
條之規定等語。惟查槍砲彈藥刀械管制條例第八條第四項，係將
持有與寄藏手槍罪為分別之處罰規定，而寄藏與持有，均係將物
置於自己實力支配之下，僅寄藏必先有他人之持有行為，而後始
為之受寄代藏而已，故寄藏之受人委託代為保管，其保管之本身
，亦屬持有，不過，此之持有係受寄之當然結果，雖不應另就持
有予以論罪，然未經許可持有手槍，其持有之繼續，為行為之繼
續，亦即一經持有手槍，罪已成立，但其完結須繼續至持有行為
終了時為止。則包括持有之寄藏手槍行為，自亦為行為之繼續，
其犯罪之完結須繼續至寄藏行為終了時為止。原判決據以判斷甲
○○之行為繼續至被發現為止，而依新法論處，並無適用法則不
當之違法。另原判決已敘明上訴人等之行為已足使被害人不能抗
拒之理由，上訴人等既已坦承犯行，原判決以被害人之指證，佐
證上訴人等自白之正確性，自不因上訴人等行搶時所載全罩式安
全帽而受影響，原判決之論斷與卷內證據資料相符；而依原審審
判筆錄之記載，審判長於每調查一證據完畢，均詢問上訴人等有
無意見，並於辯論終結前詢問上訴人等有無最後陳述，已依法踐
行法定訴訟程序；至於刑事訴訟法第二百二十七條第二項之規定
，乃指書記官收受判決原本後製作正本送達之期間，此為訓示規
定，不因違反而生違法之效果。況本件依判決書之記載，書記官
係於九十五年十一月九日收受原本並製作正本，而於同年月十五
日送達乙○○，亦與法定要件相符。此外，上訴意旨並非依據卷
內訴訟資料，對原判決究竟如何不適用法則或適用不當為具體之
指摘，徒憑己見就原判決已說明事項，或屬原審認事採證職權之
適法行使，任意指摘為違法，且為單純事實之爭執，均不得據為
第三審上訴之合法理由。其上訴違背法律上之程式，均應予駁回
。
據上論結，應依刑事訴訟法第三百九十五條前段，判決如主文。
。
中　　華　　民　　國　九十六　年    一  　月　  五    日
                      最高法院刑事第十庭
                          審判長法官  洪　清　江
                                法官  石　木　欽
                                法官  李　伯　道
                                法官  林　勤　純
                                法官  邵　燕　玲
      本件正本證明與原本無異
                                      書  記  官
中　　華　　民　　國　九十六　年　　一　　月　 十二　 日
                                                    M
